臺灣高等法院刑事裁定
109年度抗字第1790號
抗  告  人
即受 刑 人  郭上銘



上列抗告人即受刑人因聲請定其應執行刑案件，不服臺灣桃園地
方法院中華民國109年9月21日109年度聲字第3725號裁定（聲請
案號：臺灣桃園地方檢察署109年度執聲字第2736號），提起抗
告，本院裁定如下：
    主  文
抗告駁回。
    理  由
一、原裁定意旨略以：本件抗告人即受刑人郭上銘（下稱受刑人
    ）所犯原裁定附表（下稱附表）所示各罪，均確定在案，經
    核閱各罪之刑事判決及被告前案紀錄表所載內容無訛。茲檢
    察官依受刑人請求，聲請定其應執行之刑，經審核後認其聲
    請為正當，乃斟酌受刑人犯罪之情節及行為次數，對於受刑
    人所犯數罪為整體非難評價，定其應執行刑為有期徒刑1年1
    月等語。
二、抗告意旨略以：受刑人所犯如附表所示各罪，均為同時間內
    所為，因檢察官先後起訴，始分別判刑，已影響受刑人權益
    ，原裁定未就受刑人整體犯罪行為態樣、時間觀察，即定應
    執行有期徒刑1年1月，顯然不利益受刑人，難謂與內部界限
    之法律目的及刑罰之公平性無違，且原裁定亦未說明其裁量
    之特殊情況，致所定之刑遠高於受刑人所犯，其裁量權之行
    使，尚非妥適。受刑人就所犯數罪，於偵訊時均坦承不諱並
    配合偵查，已深具悔意，請從輕量刑，給予受刑人公平之裁
    定，讓受刑人有自新悔過之機會，並能早日回歸社會重新做
    人等語。
三、本院之判斷：
  ㈠按裁判確定前犯數罪者，併合處罰之；受刑人請求檢察官聲
    請定應執行刑者，依刑法第51條規定定之；宣告多數有期徒
    刑者，於各刑中之最長期以上，各刑合併之刑期以下，定其
    刑期，但不得逾30年；刑法第50條第1項本文、第2項及第51
    條第5款分別定有明文。又數罪併罰合併定應執行刑之制度
    目的，在以各罪宣告刑為基礎，綜合評價各罪類型、法益侵
    害之綜合效果，考量犯罪人個人特質，認應對之具體實現多
    少刑度，始足達到矯治教化之必要程度，並符罪責相當原則
    。此裁量權之行使，屬實體法上賦予法院依個案裁量之職權
    ，如所為裁量未逾法定刑範圍，且無違背制度目的或公平正
    義情形，即無違法可言。
  ㈡查受刑人犯如附表所示各罪，其犯罪時間均在附表編號1之罪
    於民國107年10月15日判決確定之前，檢察官依據受刑人請
    求，向最後事實審法院聲請合併定其應執行之刑，於法有據
    ；且原裁定已斟酌受刑人所犯各罪（施用第一、二級毒品、
    圖利聚眾賭博罪）之情節及行為次數，對於受刑人所犯數罪
    為整體非難評價後，乃於各宣告刑中之最長期（有期徒刑8
    月）以上，並於各罪合併之刑期總和（有期徒刑1年4月）以
    下之範圍內，酌定應執行有期徒刑1年1月，已給予受刑人適
    度之刑罰折扣，核屬其裁量權之行使，未逾上開法律外部界
    限；兼衡受刑人所犯各罪所反映之人格特性，矯治教化之必
    要程度，原裁定所定之刑度，並無過重之處，未悖於法律秩
    序之理念，符合法規範之目的，無違比例原則及罪刑相當原
    則，經核並無違誤。受刑人執前詞指摘原裁定，核無理由，
    應予駁回。
四、依刑事訴訟法第412條，裁定如主文。
中　　華　　民　　國　　109 　年　　10　　月　　23　　日
                  刑事第十三庭  審判長法  官  王國棟
                                      法  官  呂煜仁
                                      法  官　曹馨方
以上正本證明與原本無異。
如不服本裁定，應於收受送達後5日內向本院提出抗告狀。
                                      書記官　游秀珠
中　　華　　民　　國　　109 　年　　10　　月　　23　　日